【裁判字號】    97,訴,4267
【裁判日期】    971201
【裁判案由】    毒品危害防制條例
【裁判全文】
台灣台中地方法院刑事判決          97年度訴字第4267號
公  訴  人  臺灣臺中地方法院檢察署檢察官
被      告  甲○○
                    （現於臺灣臺中監獄台中分監執行中）
上列被告因違反毒品危害防制條例案件，經檢察官提起公訴（97
年度毒偵字第3864號），經本院合議庭裁定，由受命法官依法獨
任進行簡式審判程序判決如下：
    主  文
甲○○施用第一級毒品，累犯，處有期徒刑捌月；又施用第二級
毒品，累犯，處有期徒刑肆月；應執行有期徒刑拾壹月。
    事  實
一、甲○○素行極為不佳，前曾犯恐嚇、竊盜、違反懲治盜匪條
    例、強盜、違反麻醉藥品管理條例、違反毒品危害防制條例
    等罪，其中甲○○前因強盜、盜匪、竊盜案件，經法院分別
    判處有期徒刑3年、11年、6月確定，嗣定應執行刑為有期徒
    刑14年，復經裁定減為應執行有期徒刑12年6月，迭經假釋
    、撤銷假釋，而於民國（下同）95年7月5日執行完畢。甲○
    ○前復因施用毒品案件，經送強制戒治後，於93年4月19日
    執行完畢。詎仍不知警惕，甲○○復基於施用第一級毒品海
    洛因之犯意，於97年5月12日晚上8、9時許，在綽號「阿勇
    」之朋友住處，以將第一級毒品海洛因摻入香菸內吸食之方
    式，施用第一級毒品海洛因1次。另基於施用第二級毒品甲
    基安非他命之犯意，於97年5月12日晚上8、9時許，在綽號
    「阿勇」之朋友住處，以將第二級毒品甲基安非他命置入玻
    璃球燒烤吸食之方式，施用第二級毒品甲基安非他命1次。
    嗣於97年5月16日凌晨0時30分許，在臺中市○區○○路159
    巷12號前，因形跡可疑為警攔檢而查獲。
二、案經臺中市警察局第一分局報請臺灣台中地方法院檢察署檢
    察官偵查起訴。
    理  由
一、按除被告所犯為死刑、無期徒刑、最輕本刑為三年以上有期
    徒刑之罪或高等法院管轄第一審案件者外，於前條第一項程
    序進行中，被告先就被訴事實為有罪之陳述時，審判長得告
    知被告簡式審判程序之旨，並聽取當事人、代理人、辯護人
    及輔佐人之意見後，裁定進行簡式審判程序，刑事訴訟法第
    二百七十三條之一第一項定有明文。本件被告所犯係死刑、
    無期徒刑、最輕本刑為三年以上有期徒刑以外之罪，其於準
    備程序中就被訴事實為有罪之陳述，且經審判長告知被告簡
    式審判程序之旨，並聽取公訴人及被告之意見後，本院合議
    庭認為適宜而裁定由受命法官獨任進行簡式審判程序，合先
    敘明。
二、現行刑事訴訟法為保障被告之反對詰問權，排除具有虛偽危
    險性之傳聞證據，以求實體真實之發現，於該法第一百五十
    九條第一項明定被告以外之人於審判外之言詞或書面陳述，
    除法律有規定者外，不得作為證據。是被告以外之人於審判
    外之陳述，除有同條第二項之除外情形，或符合同法第一百
    五十九條之一至第一百五十九條之五，或其他法律有特別規
    定得為證據之情形者外，自不採為論罪之依據。簡式審判程
    序，貴在審判程序之簡省便捷，檢察官指出之證據方法，只
    要被告及辯護人無異議，即可使用，縱或是被告以外之人在
    審判外之陳述，亦得作為證據，是刑事訴訟法第一百五十九
    條第二項規定；「法院以簡式審判程序，不適用之」；第二
    百七十三條之二規定：「簡式審判程序之證據調查，不受第
    一百五十九條第一項…規定之限制」，是於簡式審判程序，
    有關傳聞證據之證據能力限制規定自無適用之餘地，合先敘
    明。
三、上揭事實，業據被告甲○○於本院審理時，坦承不諱，而被
    告為警查獲當日所採集之尿液，經送中山醫學大學附設醫院
    檢驗科藥物檢測中心檢驗，並以氣相層析質譜儀方式複驗確
    認，結果除安非他命、甲基安非他命呈陽性反應外，可待因
    、嗎啡類亦均呈陽性反應，此有該檢測中心之檢驗報告1紙
    在卷可憑。被告前因施用毒品案件，經送強制戒治後，於93
    年4月19日執行完畢，此有臺灣臺中地方法院檢察署刑案資
    料查註紀錄表附卷可稽，足認被告自白，核與事實相符，其
    於強制戒治執行完畢釋放後5年內再度施用毒品犯行堪予採
    信，事證至臻明確，被告甲○○違反毒品危害防制條例犯行
    均洵堪認定。
四、按海洛因、安非他命分別係毒品危害防制條例第二條第二項
    第一款、第二款所定之第一級毒品、第二級毒品，不得非法
    施用，是核被告甲○○所為，係犯毒品危害防制條例第十條
    第一項、第二項之施用第一級毒品罪及施用第二級毒品罪。
    被告施用第一、二級毒品前後持有第一、二級毒品之低度行
    為，應分別為其施用第一、二級毒品之高度行為所吸收，均
    不另論罪。被告所犯施用第一級毒品、施用第二級毒品罪二
    罪之間，犯意各別，行為互殊，應予分論併罰。查被告甲○
    ○前曾因強盜、盜匪、竊盜案件，經法院分別判處有期徒刑
    3年、11年、6月確定，嗣定應執行刑為有期徒刑14年，復經
    裁定減為應執行有期徒刑12年6月，迭經假釋、撤銷假釋，
    而於95年7月5日執行完畢，此有臺灣台中地方法院檢察署刑
    案資料查註紀錄表一份在卷可按，其於五年之內再故意犯有
    期徒刑以上之本罪，係屬累犯，均應依刑法第四十七條第一
    項之規定，加重其刑。爰審酌被告甲○○犯罪之動機、目的
    、手段、品行極為不佳，詳如前述，此有台灣台中地方法院
    檢察署刑案資料查註紀錄表一份在卷可按，被告曾有施用毒
    品不良素行，經執行完畢後，仍不知警惕，再次施用毒品，
    經檢察官依初次勒戒、觀察後無繼續施用傾向為不起訴處分
    確定後，仍不知悔改警惕，猶繼續施用毒品不輟，情節非輕
    ，有失政府制定毒品危害防制條例之立法美意，本不宜寬貸
    ，惟此乃自戕且容易成癮之行為，從另一角度觀察，應視同
    病人看待，及犯後已坦承犯行，態度良好等一切情狀，分別
    量處如主文所示之刑，並定其應執行刑，以資懲儆。
據上論斷，應依刑事訴訟法第二百九十九條第一項前段、第二百
七十三條之一第一項，毒品危害防制條例第十條第一項、第二項
，刑法第十一條前段、第五十一條第五款、第四十七條第一項，
判決如主文。
中    華    民    國    97    年    12    月    1     日
                  刑事第六庭    法  官  洪俊誠
以上正本證明與原本無異。
如不服本判決，應於判決送達後十日內向本院提出上訴狀，上訴
於臺灣高等法院臺中分院(須附繕本)。
                                書記官  蕭榮峰
中    華    民    國    97    年    12    月    1     日
附錄論罪科刑實體法條文：
毒品危害防制條例第十條：
施用第一級毒品者，處六月以上五年以下有期徒刑。
施用第二級毒品者，處三年以下有期徒刑。


司法院資訊處製作；財團法人民間司法改革基金會備份。
